臺灣苗栗地方法院刑事判決
110年度易字第418號
公  訴  人  臺灣苗栗地方檢察署檢察官
被      告  吳國達


                    （另案在法務部○○○○○○○○強制戒治中）
上列被告因加重竊盜案件，經檢察官提起公訴（110年度偵緝字
第231號），被告於準備程序中就被訴事實為有罪之陳述，經本
院裁定進行簡式審判程序，判決如下：
    主  文
吳國達共同犯攜帶兇器毀越門窗踰越牆垣竊盜罪，處有期徒刑陸
月，如易科罰金，以新臺幣壹仟元折算壹日。
未扣案之犯罪所得新臺幣叁仟元沒收，於全部或一部不能沒收或
不宜執行沒收時，追徵其價額。
    理  由
一、犯罪事實
　　吳國達與羅志平（所犯共同竊盜部分，業經本院以110年度
    易字第367號判決判處罪刑），共同意圖為自己不法之所有
    ，基於竊盜之犯意聯絡，於民國109年12月31日凌晨某時許
    ，由羅志平駕駛車牌號碼000-0000號自用小客車搭載吳國達
    ，前往苗栗縣○○鎮○○路0000號龍捷工業股份有限公司（下稱
    龍捷公司），由羅志平持客觀上具有危險性，可供兇器使用
    之鐵撬、老虎鉗各1支，與吳國達先後攀爬並踰越圍牆，進
    入龍捷公司廠區內，復經龍捷公司倉庫側面階梯前往倉庫3
    樓後，由羅志平以上開鐵撬砸毀上開倉庫3樓窗戶玻璃，開
    啟並踰越上開窗戶，進入上開倉庫內，先由羅志平以上開鐵
    撬、老虎鉗破壞包覆三芯銅線、單芯銅線之塑膠管，再由吳
    國達抽取其中三芯銅線、單芯銅線，竊取設置於上開倉庫1
    樓至3樓之三芯銅線、單芯銅線（數量不詳），得手後返回
    上開車輛離去。
二、證據標目
　‧被告於本院準備程序及審理中之自白
　‧被告之偵訊筆錄
　‧證人即另案被告羅志平之警詢筆錄、偵訊筆錄
　‧證人彭增添之警詢筆錄
　‧警員報告書
　‧109年12月31日扣押筆錄、扣押物品目錄表
　‧現場照片
三、法令之適用
　㈠罪名及處罰條文
　⒈被告與另案被告羅志平於犯罪事實所示時、地共同行竊，由
    羅志平攜帶鐵撬、老虎鉗各1支，上開工具質地甚為堅硬，
    且係具破壞力之金屬製品，若持以行兇，客觀上足以對人之
    生命、身體、安全構成威脅，具有危險性，自屬刑法第321
    條第1項第3款所稱兇器。
　⒉被告與羅志平先後攀爬並踰越圍牆，進入龍捷公司廠區內，
    由羅志平以上開鐵撬砸毀上開倉庫3樓窗戶玻璃，開啟並踰
    越上開窗戶，進入上開倉庫內，其行為應屬「踰越」牆垣、
    「毀越」門窗竊盜，而合於刑法第321條第1項第2款之加重
    條件。
　⒊是核被告所為，係犯刑法第321條第1項第3款、第2款之攜帶
    兇器毀越門窗踰越牆垣竊盜罪。
　⒋公訴意旨認被告所為應論以刑法第321條第1項第2款、第3款
    之毀越安全設備攜帶兇器竊盜罪，容有未洽，附此指明。
　㈡共同正犯
　　被告與羅志平共同實行本件犯行，應論以刑法第28條之共同
    正犯。
　㈢易刑處分之折算標準
　　刑法第41條第1項前段
　㈣沒收
　⒈犯罪所得
　　被告與羅志平固竊得三芯銅線、單芯銅線（數量不詳），然
    被告於偵查及本院準備程序中供稱：上開三芯銅線、單芯銅
    線由羅志平變賣；伊沒有經手上開銅線；伊只分得3,000元
    等語（偵緝卷第95頁，本院易字卷第121至122頁），與羅志
    平於偵查中之證述相符（偵5314卷第232頁），堪認被告因
    本件犯行實際取得之犯罪所得為新臺幣（下同）3,000元。
    是上開犯罪所得雖未扣案，仍應依刑法第38條之1第1項前段
    、第3項之規定，宣告沒收，並於全部或一部不能沒收或不
    宜執行沒收時，追徵其價額。
　⒉犯罪工具
　　羅志平持以行竊之鐵撬、老虎鉗，固均係供本件共同犯行所
    用之物，然既為羅志平攜以行竊之工具，難認為被告所有或
    有事實上之處分權，自無庸在其罪刑項下諭知沒收。
四、量刑理由
　㈠本件為被告與共犯攜帶兇器、毀越門窗、踰越牆垣共同竊取
    三芯銅線、單芯銅線之案件。被告與羅志平2人於深夜翻越
    龍捷公司圍牆進入廠區，由羅志平攜帶兇器破壞、踰越窗戶
    等設備共同行竊，已造成法秩序之動盪，2人犯行雖有一定
    程度之計畫性，然係由羅志平提議，而經被告同意所為，則
    在動機形成及分工方面難認被告具主導性、積極性，就本件
    犯罪所得利益為3,000元，復衡諸2人所竊得之物品價值不低
    （約5萬元），迄未歸還被害人，亦未與其達成和解或賠償
    其損害，惟龍捷公司於偵查中表示不願對被告提出告訴，於
    本院審理中表示對於本案無意見。綜上，被告之行為責任，
    在同類型事案（共犯1人、夜間、竊取電線、攜帶工具）中
    ，應屬中度之範疇。
　㈡惟考量被告於106年間，經法院以贓物罪判處有期徒刑3月，
    此外並無近期竊盜前科紀錄，犯後始終坦承犯行之態度，足
    見被告對於本件犯行相應之責任已有體認，另斟酌被告與共
    犯在量刑上之衡平性；被告自述所受教育程度為小學畢業，
    入所前從事工業配管工作，月薪約3萬元，與父母親同住，
    爰以行為人之責任為基礎，並審酌上開各情等一切情狀，量
    處如主文所示之刑，併諭知易科罰金之折算標準。
據上論斷，依刑事訴訟法第273條之1第1項、第299條第1項前段
，判決如主文。
本案經檢察官劉偉誠、蔡明峰提起公訴，檢察官蕭慶賢到庭執行
職務。
中　　華　　民　　國　　111 　年　　5 　　月　　5 　　日
　　　　　　　　　刑事第一庭　法　官　高御庭
以上正本證明與原本無異。
如不服本判決應於收受送達後20日內向本院提出上訴書狀，並應
敘述具體理由；其未敘述上訴理由者，應於上訴期間屆滿後20日
內向本院補提理由書（均須按他造當事人之人數附繕本）「切勿
逕送上級法院」。告訴人或被害人如對於本判決不服者，應具備
理由請求檢察官上訴，其上訴期間之計算係以檢察官收受判決正
本之日期為準。
中　　華　　民　　國　　111 　年　　5 　　月　　5 　　日
　　　　　　　　　　　　　　　書記官　林怡芳
附錄本案論罪科刑法條全文：
中華民國刑法第321條
（加重竊盜罪）
犯前條第1項、第2項之罪而有下列情形之一者，處6月以上5年以
下有期徒刑，得併科50萬元以下罰金：
一、侵入住宅或有人居住之建築物、船艦或隱匿其內而犯之。
二、毀越門窗、牆垣或其他安全設備而犯之。
三、攜帶兇器而犯之。
四、結夥三人以上而犯之。
五、乘火災、水災或其他災害之際而犯之。
六、在車站、港埠、航空站或其他供水、陸、空公眾運輸之舟、
    車、航空機內而犯之。
前項之未遂犯罰之。